臺灣基隆地方法院民事裁定  
109年度補字第748號
原      告  陳  宜  

被      告  吳全福  
上列當事人間請求回復原狀等事件，本院裁定如下：
    主  文
本件訴訟標的之價額核定為新臺幣捌拾捌萬捌仟貳佰捌拾貳元。
原告應於收受本裁定送達後五日內補繳第一審裁判費新臺幣肆仟
捌佰肆拾元，逾期不繳，即駁回其訴。
    理  由
一、按提起民事訴訟應依民事訴訟法第77條之13規定繳納裁判費
    ，此為必須具備之程式；又核定訴訟標的之價額，以起訴時
    之交易價額為準，無交易價額者，以原告就訴訟標的所有之
    利益為準；以一訴主張數項標的者，其價額合併計算之，但
    所主張之數項標的互相競合或應為選擇者，其訴訟標的價額
    ，應依其中價額最高者定之；以一訴附帶請求其孳息、損害
    賠償、違約金或費用者，不併算其價額，民事訴訟法第77條
    之1第2項、第77條之2第1項、第2項分別定有明文。又原告
    之訴有起訴不合程式或不備其他要件之情形者，法院應以裁
    定駁回之，但其情形可以補正者，審判長應定期間先命補正
    ，民事訴訟法第249條第1項第6款亦有明文規定。
二、本件原告起訴請求回復原狀等事件，依原告起訴狀之訴之聲
    明第1項為：「被告吳全福應將原告所有坐落門牌號碼新北
    市○○區○○路000號3樓房屋內，就屋頂漏水部分，使其不會漏
    水、產生壁癌及混凝土保護層脫落，室內牆壁天花板需恢復
    原無壁癌平整乳膠漆之表面及2樓樓梯間樑修繕補強。」；
    訴之聲明第2項為：「被告應賠償原告新臺幣(下同)444,141
    元，及自起訴狀繕本送達之翌日起至清償日止，按年息百分
    之五計算之利息。」等語，並據原告提出金富營造有限公司
    工程明細表1紙，其上記載之工程項目為181號3樓住戶損害
    賠償工程及181號183號公設樓梯間損害賠償工程，工程費用
    總計444,141元，是修繕漏水部分之訴訟標的價額應為444,1
    41元。另原告本於侵權行為之法律關係，於起訴狀訴之聲明
    第二項請求被告給付原告444,141元部分，尚非原告房屋回
    復原狀之附帶請求，彼此亦無互相競合或應為選擇之關係，
    自應合併計算之，且上開利息之請求，不併計入訴訟標的之
    價額。故本件訴訟標的價額為888,282元(計算式：444,141
    元＋444,141元＝888,282元)，爰核定本件訴訟標的價額為888
    ,282元。
三、次按「因財產權而起訴，其訴訟標的之金額或價額在新台幣
    十萬元以下部分，徵收一千元；逾十萬元至一百萬元部分，
    每萬元徵收一百元；逾一百萬元至一千萬元部分，每萬元徵
    收九十元；逾一千萬元至一億元部分，每萬元徵收八十元；
    逾一億元至十億元部分，每萬元徵收七十元；逾十億元部分
    ，每萬元徵收六十元；其畸零之數不滿萬元者，以萬元計。
    」民事訴訟法第77條之13定有明文。又依「臺灣高等法院民
    事訴訟、非訟事件、強制執行費用提高徵收數額標準」規定
    ，訴訟標的之金額或價額逾十萬元部分，加徵原定數額十分
    之一。本件訴訟標的之價額為888,282元，應徵第一審裁判
    費9,690元，扣除原告已繳納之4,850元後，尚應補繳4,840
    元。
四、當事人對於本院核定訴訟標的價額之裁定，得於10日內抗告
    。故原告至遲應於本院上開核定訴訟標的價額之裁定確定後
    5日內補繳裁判費4,840元，逾期未補正，即駁回其訴。
五、依民事訴訟法第77條之1、第249條第1項但書規定，裁定如
    主文。
中　　華　　民　　國　　109 　年　　10　　月　　23　　日
                  民事庭法  官  徐世禎
以上正本係照原本作成。
一、如不服本裁定主文第1項，得於本裁定送達後10日向本院提
    出抗告狀，並繳納抗告裁判費新臺幣1000元，抗告於臺灣高
    等法院。
二、對本裁定主文第2項，不得抗告。
中　　華　　民　　國　　109 　年　　10　　月　　23　　日
                        書記官  張雅婷